# 国有企业代建公共基础设施项目账务处理

提问人：wx_5e7eefd273ee 时间：2020-07-09 10:01:00
目前有一家公司是属于国有企业的性质，然后政府公共基础设施项目（道路建设，维修，绿化，路灯等）委托该公司进行代建，工程签订方是以该公司的名义签订，但是有支付工程款是由政府部门直接拨款给工程施工单位，该公共基础设施预计无法为企业带来经济利益的流入，目前企业账务处理是确认公共基础设施，每年累计下来这些项目也未进行摊销折旧。
因此想请教陈版主：
1 、企业是否应当将政府委托的这些项目确认为公共基础设施（未签回购协议）
2 、企业确认或者不确认该公共基础设施的账务处理。
3 、该国有企业是否适用政府会计准则？

回答人：chenyiwei
如果只是使用该企业名义进行立项的操作，该基础设施本身不能为本企业提供未来经济利益流入，支付工程款是由政府部门直接拨款给工程施工单位的，则不确认为本企业的资产。
按照惯例，该国有企业即使属于政府融资平台性质，也不适用政府会计准则。